【裁判字號】    91,交易,103
【裁判日期】    920530
【裁判案由】    過失傷害
【裁判全文】
臺灣苗栗地方法院刑事判決                        九十一年度交易字第一三號
    公  訴  人  臺灣苗栗地方法院檢察署檢察官
    被      告  甲○○○
右被告因過失傷害案件，經檢察官提起公訴（九十一年度偵字第三六七八號），本院
判決如左：
    主    文
甲○○○因過失傷害人，處有期徒刑肆月，如易科罰金，以參佰元折算壹日。
    事    實
一、甲○○○於民國九十一年五月二十日八時二十分許，駕駛車牌號Ｑ８─五八六五
    號自用小客車，在苗栗縣栗苗市○○街十四號前，準備迴車而倒車之際，本應注
    意謹慎緩慢倒退，並應注意其他車輛及行人，而依當時情事，非不能注意，竟疏
    未注意及此，仍未注意車後車輛且貿然行駛後倒車，致撞擊乙○○所騎且靜止立
    於苗栗縣苗栗市○○街十四號前之ＥＷＯ─六七七號機車，乙○○因該撞擊而跌
    坐於旁，並因之受有尾椎骨折之傷害。
二、案經乙○○向苗栗縣苗栗市調解委員會聲請調解，因調解不成立，再經乙○○向
    苗栗縣苗栗市調解會聲請移送台灣苗栗地方法院檢察署檢察官偵查起訴。
    理  由
一、訊據被告甲○○○固坦承於右揭時、地駕車發生車禍之事實不諱，惟矢口否認有
    何過失傷害犯行，於偵查查中辯稱：伊於倒車之際係緩慢後倒，且有轉頭注意車
    後情況，本件係告訴人乙○○後倒之際，未注意車後之情況所致；且伊於被告倒
    地受後，即偕同友人林幸光將告訴人送醫急救，經醫師判定無礙後，告訴人乃當
    日即行返家，甚且告訴人僅請假三天，其後即已正常上班，顯非尾椎骨折此重大
    傷害應有之情事；又伊將告訴人送醫急救時，亦曾向主治醫師詢問告訴人之病情
    ，主治醫師亦向伊表示告訴人未受傷等語。再於本院調查時辯稱：「我也有倒車
    。但是是告訴人倒車來撞到我的。」等語（參見本院九十二年五月十六日審判筆
    錄）惟查：右揭被告急速倒車致撞擊路旁由告訴人所駕機車一節，業據告訴人指
    訴綦詳核與現場目擊證人丙○○於本院調查中証稱：「（問：九十一年五月二十
    一日早上八點二十分發生何事？）答：告訴人去我那裡買麵，我是在苗栗市○○
    街開素食店，她是騎機車上班的路途中，她有載一個小孩子去跟我買，那時她已
    經買好麵準備要上班了，我正在找她錢，她的機車還在發動，她還在機車上，她
    是兩隻腳支撐著機車，那時正好有垃圾車來，被告趕緊倒車，後來被告就撞到告
    訴人的機車，我沒有看到被告撞到告訴人機車何處，但是告訴人和小孩子、機車
    都倒地，小孩子一直哭。（問：就你在現場看到時，被告倒車速度如何？）答：
    我沒有看到，因為我在做生意。（問：能否繪製簡單圖示？）答：我不會畫。（
    問：被告倒車時，距離告訴人多遠？）答：就是長安街寬度的距離，我對面就是
    一個幼稚園，被告就是在那邊倒車，她就是正好倒車倒到我的門口。（問：告訴
    人倒地的身體狀態？）答：因為我的店門口有一條水溝，她的臀部正好撞到水溝
    ，後來被告的朋友趕緊將告訴人載走，告訴人的婆婆也來帶走小孩子，後來的情
    形我就不清楚了。（問：在偵訊所言是否實在？）答：實在。」（參見本院九十
    二年五月十六日審判筆錄）等語情節相符，且被告於本院調查中亦自承：「是我
    倒車時告訴人來擦撞我的，我和她兩個人都有錯，我是緩慢倒車的，並沒有很快
    。」（參見本院九十二年一月二十二日訊問筆錄），又告訴人於車禍事故發生後
    ，人已與所騎機車分離，而跌坐於路旁一節，復據告訴人指陳及證人丙○○證述
    在卷，且為被告所不爭執。基此，告訴人既因本件車禍，而與其所騎機車分騎，
    並跌坐於旁，是衡情該等撞擊自非緩慢倒退撞擊所致；縱告訴人亦有以腳撐地倒
    退情事，惟以此方式倒退，其速甚緩，亦無由肇致告訴人與其所騎機車分離，是
    被告所辯係告訴人以腳撐地倒退所致，實難遽信。另告訴人因本件車禍事故，受
    有尾椎骨折之傷害，業據告訴人提出診斷證明書一紙及且經台灣苗栗地方法院檢
    察署檢察官調取告訴人當日急診病歷，該急診病歷中之放射科檢驗報告載稱「..
    ........Sacrum,coccyx 2 views showsangulation at the distal coccyx and
    fracture is highly suspected..」即指遠端尾椎骨折等語；又於醫囑單上亦載
    稱「尾椎骨折」等情，是告訴人因本件車禍事故，受有尾椎骨折之傷害洵明，被
    告就此所為爭執，實不足採。綜上，本件車禍乃被告未注意車後狀況、急速倒車
    所致，實堪認定。按駕駛人駕駛汽車，於倒車之際，本應注意謹慎緩慢後倒並應
    注意其他車輛及行人，道路交通安全規則第一百十條第二項定有明文。被告於上
    述時地倒車，本應注意前揭事項，而依當時情節，非不能注意，竟疏未注意及此
    ，急速倒車，以致肇事，被告於本件車禍事故乃有過失至明。被告之過失行為與
    告訴人所受之傷害間具相當因果關係，是被告過失傷害犯行洵堪認定。
二、核被告所為，係犯刑法第二百八十四條第一項前段之過失傷害罪。爰審酌被告之
    素行、所生危害及犯後否認犯行，且尚未與告訴人達成和解，等一切情狀，量處
    如主文所示之刑，並諭知易科罰金之折算標準，以資警惕。
據上論斷，應依刑事訴訟法第二百九十九條第一項前段、刑法第二百八十四條第一項
前段、第四十一條第一項前段、罰金罰鍰提高標準條例第一條前段、第二條，判決如
主文。
本案經檢察官呂曾達到庭執行職務。
中      華      民      國    九十二    年      五      月     三十     日
                                      台灣苗栗地方法院刑事庭
                                          法  官  姚  銘  鴻
右正本證明與原本無異。
如不服本判決，應於判決送達後十日內向本院提出上訴狀( 應附繕本 )。
                                          書記官  劉  秋  雯
中      華      民      國    九十二    年      五      月     三十     日
附錄本判決論罪科刑法條：
刑法第二百八十四條第一項前段：
因過失傷害人者，處六月以下有期徒刑、拘役或五百元以下罰金。


司法院資訊處製作；財團法人民間司法改革基金會備份。
